最　高　行　政　法　院　裁　定
                                     100年度裁字第1209號
上  訴  人　陳由賢
被 上訴 人　財政部臺灣省南區國稅局
代　表　人　許春安
上列當事人間綜合所得稅事件，上訴人對於中華民國100年3月1
日高雄高等行政法院99年度訴字第624號判決，提起上訴，本院
裁定如下：
　　主  文
上訴駁回。
上訴審訴訟費用由上訴人負擔。
　　理  由
一、按對於高等行政法院判決之上訴，非以其違背法令為理由，
    不得為之，行政訴訟法第242條定有明文。依同法第243條第
    1項規定，判決不適用法規或適用不當者，為違背法令；而
    判決有同條第2項所列各款情形之一者，為當然違背法令。
    是當事人對於高等行政法院判決上訴，如依行政訴訟法第24
    3條第1項規定，以高等行政法院判決有不適用法規或適用不
    當為理由時，其上訴狀或理由書應有具體之指摘，並揭示該
    法規之條項或其內容；若係成文法以外之法則，應揭示該法
    則之旨趣；倘為司法院解釋或本院之判例，則應揭示該判解
    之字號或其內容。如以行政訴訟法第243條第2項所列各款情
    形為理由時，其上訴狀或理由書，應揭示合於該條項各款之
    事實。上訴狀或理由書如未依此項方法表明者，即難認為已
    對高等行政法院判決之違背法令有具體之指摘，其上訴自難
    認為合法。
二、本件上訴人對於高雄高等行政法院99年度訴字第624號判決
    （下稱原判決）提起上訴，雖略以：由上訴人申報94年度綜
    合所得稅及在被上訴人通知補報或裁罰之前即已自行補報並
    補繳稅款及利息觀之，上訴人列報該年度綜合所得稅捐贈扣
    除額，主觀上實無故意、過失，依行政罰法第7條第1項規定
    ，應不予處罰，原判決認定上訴人以不正當方法虛報捐贈扣
    除額，為有故意，而維持原裁罰處分，顯有適用法則不當之
    違法；又本案非屬經檢舉之案件，應屬「未經調查」之案件
    ，原判決認本案顯屬已進行調查云云，亦有適用法則不當之
    違疏，上訴人應符合稅捐稽徵法第48條之1要件而應予免罰
    ；原判決就上訴人於原審所提出有利上訴人之最高法院91年
    度台上字第2028號判決及行政法院71年度判字第112號判決
    ，全然未予審酌，復未說明不採納之理由，有判決理由不備
    之違疏；另上訴人係經臺灣澎湖地方法院檢察署檢察官97年
    度偵字第201號緩起訴處分書為緩起訴處分（緩起訴期間1年
    ，並命上訴人向財團法人犯罪被害人保護協會澎湖分會支付
    新臺幣10萬元），不符行政罰法第26條所定「經不起訴處分
    或為無罪、免訴、不受理、不付審理之裁判確定」之情形，
    自不得依該規定對上訴人為罰鍰處分，原判決對於上訴人經
    緩起訴處分並未列舉規定於行政罰法第26條之內，而以演繹
    該規定立法意旨方式，認上訴人所受緩起訴處分不受該規定
    之保護，本件行政裁罰並無違反一事不二罰及刑事優先原則
    ，不無逾越該規定條文可得解釋之方法及內容，難謂原判決
    無適用法則不當之違疏，且原判決謂檢察官所為係特殊之處
    遇措施，並非刑罰，然其未敘明特殊之處遇措施之性質為何
    ，與刑罰何異，亦有判決不備理由之違法等語，為其論據。
    惟核上訴狀所載內容，或係重述其在原審業經主張而為原判
    決摒棄不採之陳詞，或係就原審取捨證據、認定事實之職權
    行使事項，指摘其為不當，或係就原審所為論斷或駁斥其主
    張之理由，泛言原判決有不備理由或適用法則不當之違法，
    而未具體表明原判決究竟有如何合於不適用法規或適用不當
    、或有行政訴訟法第243條第2項所列各款之情形，尚難認為
    已對原判決之如何違背法令有具體之指摘。依首揭規定及說
    明，應認其上訴為不合法，應予駁回。
三、據上論結，本件上訴為不合法。依行政訴訟法第249條第1項
    前段、第104條、民事訴訟法第95條、第78條，裁定如主文
    。
中　　華　　民　　國　　100　 年　　5　　 月　　12　　日
                    最高行政法院第二庭
                        審判長法官　劉　鑫　楨
                              法官　吳　慧　娟
                              法官　胡　方　新
                              法官　曹　瑞　卿
                              法官　林　金　本

以  上  正  本  證  明  與  原  本  無  異
中　　華　　民　　國　　100　 年　　5　　 月　　12　　日
　　　　　　　　　　　　　　　書記官　吳　玫　瑩